【裁判字號】    89,上易,294
【裁判日期】    890229
【裁判案由】    竊盜
【裁判全文】
臺灣高等法院臺中分院刑事判決              民國八十九年度上易字第二九四號
    上  訴  人
    即  被  告  甲○○
右上訴人因竊盜案件，不服台灣台中地方法院八十八年度易字第三五○七號，中華民
國八十八年十二月二十七日第一審判決（起訴案號：台灣台中地方法院檢察署八十八
年度偵緝字第六三四號），提起上訴，本院判決如左：
    主      文
上訴駁回。
甲○○緩刑肆年。
    事實及理由
一、本案經本院審理結果，認第一審判決認事用法及量刑均無不當，應予維持，並引
    用第一審判決書記載之事實、證據及理由（如附件）。
二、上訴人即被告甲○○在本院未提出其他有利之證據及辯解，其上訴無理由，應予
    駁回。又被告前因違反麻醉藥品管理條例罪，經原審法院判處有期徒刑五月，如
    易科罰金以三十元折算一日，於八十二年三月三十日執行完畢，此有本院被告全
    國前案紀錄表附卷可查，其於執行完畢後五年內未再犯有期徒刑以上之罪，經此
    教訓後，當知警惕，應無再犯之虞，本院認為本件所宣告之刑，以暫不執行為適
    當，併宣告緩刑四年，以勵自新。
三、據上論斷，應依刑事訴訟法第三百七十三條、第三百六十八條、第七十四條第二
    款，判決如主文。
本案經檢察官乙○○到庭執行職務。
中      華      民      國     八十九     年      二      月   二十九   日
                                   臺灣高等法院臺中分院刑事第十一庭
                                           審判長法  官  羅  禮  政
                                                 法  官  陳  欣  安
                                                 法  官  曾  謀  貴
右正本證明與原本無異。
不得上訴。
                                                 書記官  粘  銘  環
中      華      民      國     八十九     年      三      月    二      日
                                                                        Ｄ
台灣台中地方法院刑事判決                        八十八年度易字第三五七號
    公  訴  人  臺灣台中地方法院檢察署檢察官
    被      告  甲○○  男  二十五歲（民國○○○年○月○○○日生）
                        籍設台中縣大里市○○路二十巷二號
                        現居桃園縣桃園市○○路三六六號
                        身分證統一編號：Ｍ00000000號
右列被告因竊盜案件，經檢察官提起公訴（八十八年度偵緝字第六三四號），本院判
決如左：
    主  文
甲○○竊盜，處有期徒刑肆月。
    事  實
一、甲○○於民國八十二年間，因違反麻醉藥品管理條例案件，經本院判處有期徒刑
    五月，於八十二年三月三十日易科罰金執行完畢（未構成累犯），竟仍不知悔改
    ，復意圖為自己不法之所有，於民國八十七年八月七日凌晨一時三十分許，騎用
    向朋友陳志賓（業經不起訴處分確定）借得之車牌號碼ＩＮＰ—８２３號光陽牌
    重機車（登記車主為陳志賓之姊陳靜芳），至台中縣太平市○○里○○街一五七
    號前，砸毀黃金柳所有停放於該處之車牌號碼Ｍ２—３７９６號自用小客車之車
    窗後（毀損部分未據告訴），竊取車內之行動電話一只、照相機一具及現金約新
    台幣五百元，嗣因鄰居王志鴻在住處二樓陽台發現上情並記下機車車號，因而循
    線查獲。
二、案經台中縣警察局霧峰分局移送臺灣臺中地方法院檢察署檢察官偵查起訴。
    理  由
一、訊據被告甲○○矢口否認有前開竊盜犯行，辯稱：本件是陳志賓叫伊幫他脫罪，
    要求伊在警員訊問時說經常向他借機車，事實上伊自己有機車，並未向陳志賓借
    過機車，亦未竊取黃金柳車內之財物云云，惟查：（一）被害人黃金柳之自用小
    客車於前揭時地遭人砸毀車窗後，失竊車內之行動電話一只、照相機一具及現金
    約五百元等情，業經被害人黃金柳於警訊時指述綦詳，且有財物損失清單一份在
    卷可稽。（二）當時行竊者所騎乘之機車車牌號碼確為ＩＮＰ—８２３號乙節，
    亦據證人即被害人鄰居王志鴻於警偵訊時證述明確。（三）車牌號碼ＩＮＰ—８
    ２３號光陽牌重機車係陳志賓之姊陳靜芳所有，陳靜芳自八十七年七月初起，將
    該機車借予陳志賓騎乘一情，已經證人陳靜芳於警訊時供稱無訛，復有車籍作業
    系統─查詢認可資料一份在卷足憑。（四）陳志賓於八十七年八月六日晚上十一
    時許，將該機車借予被告，而被告至翌日（即八十七年八月七日）上午十時許始
    返還機車之事實，迭據證人陳志賓於警偵訊及本院審理時證述不移。（五）被告
    雖辯稱：本件是陳志賓叫伊幫他脫罪，要求伊在警員訊問時說經常向他借機車，
    事實上伊並未向陳志賓借過機車云云。但查被告於警訊時自陳：伊經常向陳志賓
    借用該車號ＩＮＰ—８２３號機車等語；其於偵查時則稱：伊有向陳志賓借過該
    機車，但伊於八十七年三月間有自己之機車後，就沒有再借過等語。經核被告就
    借用機車之情形，前後所供不一，已屬可疑，又苟證人陳志賓確有要求被告於警
    訊時供述經常向陳志賓借車之情，則為何被告於陳志賓為不起訴處分後，自己為
    本件被告偵查時，為維護權益，不坦然說出替人脫罪之實情，卻至本院審理時方
    才辯稱本件是陳志賓叫伊幫他脫罪云云，即難遽採。（六）綜上所述，本件行竊
    者既騎乘車號ＩＮＰ—８２３號機車竊取財物，而案發當時該機車又為被告所借
    用，則本件行竊者當為被告甚明，是被告辯稱並未竊取被害人車內之財物云云，
    顯係事後卸責之詞，不足採信。本件被告之犯行洵堪認定，應依法論科。
二、核被告所為，係犯刑法第三百二十條第一項之竊盜罪。爰審酌被告前有違反麻醉
    藥品管理條例前科紀錄，素行不佳，竟不知謹慎行事，再為本件竊取車內財物犯
    行，於犯後猶飾詞圖卸，不知悔悟及竊得財物非鉅等一切情狀，量處如主文所示
    之刑，以資懲儆。
據上論斷，應依刑事訴訟法第二百九十九條第一項前段，刑法第三百二十條第一項，
罰金罰鍰提高標準條例第一條前段，判決如主文。
中      華      民      國    八十八    年     十二     月    二十七    日
                                台灣台中地方法院刑事第六庭
                                        法  官  張  靜  琪
右正本證明與原本無異。
如不服本判決，應於送達後十日內向本院提出上訴狀(須附繕本)，上訴於台灣高等
法院台中分院。
                                        書記官
中      華      民      國    八十八    年     十二     月    二十八    日
附錄論罪科刑法條
刑法第三百二十條
意圖為自己或第三人不法之所有，而竊取他人之動產者，為竊盜罪，處五年以下有期
徒刑、拘役或五百元以下罰金。
意圖為自己或第三人不法之利益，而竊佔他人之不動產者，依前項之規定處斷。
前二項之未遂犯罰之。


司法院資訊處製作；財團法人民間司法改革基金會備份。
